臺灣新北地方法院刑事判決
111年度智簡上字第6號
上  訴  人  臺灣新北地方檢察署檢察官
被      告  廖敬業


上列上訴人因被告違反商標法案件，不服本院111年度智簡字第1
1號中華民國111年1月20日所為第一審簡易判決（聲請簡易判決
處刑案號：110年度偵字第32630號）提起上訴，及移送併辦（11
1年度偵字第114號），本院管轄之第二審合議庭判決如下：
    主    文
原判決撤銷。
廖敬業犯商標法第九十七條之透過網路方式非法販賣侵害商標權
之商品罪，處拘役肆拾日，如易科罰金，以新臺幣壹仟元折算壹
日；緩刑貳年。
扣案如附表所示仿冒商標商品均沒收之。
    事    實
一、廖敬業明知「HELLO KITTY」、「Sumikkogurashi」之商標
    與圖案，分別係日商三麗鷗股份有限公司（下稱三麗鷗公司
    ）、森克斯股份有限公司（下稱森克斯公司）向經濟部智慧
    財產局申請註冊登記（商標審定號各為00000000號、000000
    00號及00000000號），並分別指定使用於皮包及錢袋、貼紙
    及筆記本等商品，現均仍在專用期間內，未經三麗鷗公司、
    森克斯公司同意或授權，不得使用上述或近似之商標圖案於
    相同或類似商品，竟基於販賣仿冒商標商品之犯意，於民國
    109年11月間，在蝦皮購物網站向不詳之大陸及海外賣家購
    得仿冒「HELLO KITTY」、「Sumikkogurashi」商標之商品
    ，再於同年11月下旬，在其位於新北市○○區○○路○段000號9
    樓住處，連網以「addy840621」帳號登入蝦皮購物網站，刊
    登販賣訊息而陳列上開仿冒商標商品，其後並透過網路，販
    賣仿冒「HELLO KITTY」商標之零錢包4個、仿冒「Sumikkog
    urashi」商標之橡皮擦等文具50件予不詳之人，嗣經警自行
    蒐證、於110年1月22日至廖敬業前址住處搜索而分別查獲。
二、案經內政部警政署保安警察第二總隊刑事警察大隊移請臺灣
    新北地方法院檢察署檢察官偵查後聲請簡易判決處刑及移送
    併辦。
    理    由
一、按被告以外之人於審判外之陳述，雖不符前4條之規定，而
    經當事人於審判程序同意作為證據，法院審酌該言詞陳述或
    書面陳述作成時之情況，認為適當者，亦得為證據，刑事訴
    訟法第159條之5定有明文；故當事人如放棄對原供述人之反
    對詰問權，於審判程序表示同意該等傳聞證據可作為證據，
    除法院認該傳聞證據欠缺適當性外，自可承認其證據能力。
    經查，關於本案屬於審判外陳述之傳聞證據，公訴人、被告
　　廖敬業均同意作為證據，且經本院審酌該證據作成情況均無
    不適當之情形，是依上開規定，認得作為本案證據。
二、上開事實業據被告坦承不諱，並有萬國法律事務所侵權仿冒
    品鑑定報告、「HELLO KITTY」商標單筆詳細報表、門號000
    0000000號通聯調閱查詢單、貨件明細查詢資料、「HELLO K
    ITTY」扣押物品相片對照表、蝦皮購物網站帳號「addy8406
    21」註冊資料、本院110年聲搜字第120號搜索票、保安警察
    第二總隊刑事警察大隊偵一隊搜索扣押筆錄、扣押物品目錄
    表、「Sumikkogurashi」扣押物品相片對照表各1份、「Sum
    ikkogurashi」商標單筆詳細報表、鑑定報告書、侵權市值
    表各2份、網路銀行轉帳明細截圖1張、蝦皮購物網站訂單截
    圖2張、蝦皮購物網站帳號「addy840621」賣場截圖8張、蝦
    皮購物網站帳號「addy840621」賣場截圖63張在卷可憑（見
    偵㈠卷第13頁及反面、15至19、22、23、26至42、44頁、偵㈡
    卷第13、14、16、18、19、21至30、32至35、38至41頁），
    足見被告之自白係與事實相符，堪信為真實。從而，本案事
    證明確，被告犯行堪以認定，應予依法論科。
三、核被告所為，係犯商標法第97條之透過網路方式非法販賣侵
    害商標權商品罪；公訴意旨認被告係犯同條前段之意圖販賣
    而陳列仿冒商標商品罪，尚有未洽，然因論罪法條相同，僅
    屬同條罪名間犯罪型態之不同，而無庸變更起訴法條，附此
    敘明。被告意圖販賣而持有、陳列侵害商標權商品之低度行
    為，為販賣之高度行為所吸收，不另論罪。又本案係被告基
    於同一目的，於密接時間、同一地點實施，各行為之獨立性
    極為薄弱，依一般社會健全觀念，在時間差距上，難以強行
    分開，在主觀上顯係基於一貫之犯意，接續為之，應認係屬
    接續犯，而為包括之一罪。被告以一行為，同時侵害三麗鷗
    公司、森克斯公司之商標權，係以一行為觸犯數罪名，為同
    種想像競合犯，應依刑法第55條規定，從一重之非法販賣侵
    害商標權之商品罪處斷。另檢察官雖未就移送併辦部分起訴
    ，惟此部分與前開聲請簡易判決處刑部分具有一罪關係，應
    為起訴效力所及，本院基於裁判不可分之原則，自得併予審
    理。
四、被告犯罪事證明確，原審予以論罪科刑，固非無見，惟查被
    告販賣仿冒「Sumikkogurashi」商標商品部分，與已聲請簡
    易判決處刑之仿冒「HELLO KITTY」商標商品部分具有一罪
    關係，而為起訴效力所及，自應併予審理，原審未及審酌上
    情，尚有未洽，自應由本院予以撤銷改判。爰審酌被告明知
    其販售之商品為仿冒品，仍為牟利而販售之，所為欠缺保護
    智慧財產權之觀念，復影響商標權人之商譽及收益，並減損
    我國保護智慧財產權之國際形象；惟念被告坦承犯行，而有
    悔意，又已與告訴人三麗鷗公司、森克斯公司分別達成和解
    ，各賠償新台幣（下同）2萬1千元、6萬元完畢而獲原諒，
    此業經被告供述明確，並有和解書、111年5月31日切結書、
    111年6月8日刑事陳報狀各1份在卷可憑（見本院智簡上卷第
    101、103、105頁）；兼衡被告無前科之素行、生活情形、
    經濟狀況、智識程度，及犯罪之動機、目的、手段、販售仿
    冒商標商品之數量、所得、期間等一切情狀，量處如主文所
    示之刑，併諭知易科罰金之折算標準，以資懲儆。
五、被告未曾因故意犯罪而受有期徒刑以上刑之宣告，有臺灣高
    等法院被告前案紀錄表1份在卷可憑，又坦承犯行，並與告
    訴人三麗鷗公司、森克斯公司均達成和解並皆已賠償完畢，
    業如前述，足見其悔意，信其經此偵審程序，應知所警惕，
    諒無再犯之虞，本院因認對被告所處之刑以暫不執行為當，
    爰依刑法第74條第1項第1款規定予以宣告緩刑2年，以勵自
    新。
六、扣案如附表所示之物，屬侵害商標權之物品，不問屬於犯罪
    行為人與否，應依商標法第98條規定宣告沒收之。至於本案
    販售仿冒「HELLO KITTY」、「Sumikkogurashi」商標商品
    所得分別為125元、1000元，業據被告供述明確（見本院智
    簡上卷第70頁），本應均予宣告沒收，惟考量被告賠償與告
    訴人三麗鷗公司、森克斯公司之金額，各已超過被告分別侵
    害其等商標權之所得，核如前述；是本院認被告所為賠償已
    達到沒收制度剝奪其犯罪所得之立法目的，如再宣告沒收，
    將使被告承受過度之不利益，顯屬過苛，爰依刑法第38條之
    2第2項規定，不另諭知沒收被告之犯罪所得。
七、據上論斷，應依刑事訴訟法第455條之1第3項、第369條第1
    項前段、第364條、第299條第1項前段，判決如主文。
本案經檢察官姜長志偵查後聲請簡易判決處刑及移送併辦，由檢
察官許慈儀到庭執行職務。
中　　華　　民　　國　　111 　年　　6 　　月　　28　　日
                  刑事第二庭　審判長法　官　許必奇

                                    法　官　劉芳菁

　　　　　　　　　            　　　法　官　洪珮婷
上列正本證明與原本無異。
不得上訴。
                                    書記官　陳品伃　　　
中　　華　　民　　國　　111 　年　　6 　　月　　30　　日
附表：
編號 　扣案商品名稱　 數量 1 仿冒HELLO KITTY商標零錢包 1個 2 仿冒Sumikkogurashi商標橡皮擦 6個 3 仿冒Sumikkogurashi商標套尺 46個 4 仿冒Sumikkogurashi商標原子筆（立體多色） 67枝 5 仿冒Sumikkogurashi商標筆記本（小） 70本 6 仿冒Sumikkogurashi商標立可帶 100個 7 仿冒Sumikkogurashi商標訂書機組 132組 8 仿冒Sumikkogurashi商標直尺 400支 9 仿冒Sumikkogurashi商標鉛筆 1000筒 10 仿冒Sumikkogurashi商標貼紙 1550張 
附錄本案論罪科刑法條：
商標法第97條
明知他人所為之前二條商品而販賣，或意圖販賣而持有、陳列、
輸出或輸入者，處1年以下有期徒刑、拘役或科或併科新臺幣5萬
元以下罰金；透過電子媒體或網路方式為之者，亦同。